【裁判字號】    98,交聲,113
【裁判日期】    980911
【裁判案由】    違反道路交通管理處罰條例聲明異議
【裁判全文】
臺灣雲林地方法院交通事件裁定         98年度交聲字第113號
移送機關即
原處分機關  交通部公路總局嘉義區監理所雲林監理站
異  議  人
即受處分人  甲○○
上列異議人即受處分人因違反道路交通管理處罰條例案件，對於
交通部公路總局嘉義區監理所雲林監理站民國98年6 月15日所為
之裁決處分（原處分案號：雲監裁字第裁72-A01YM3276號），聲
明異議，本院裁定如下：
    主  文
異議駁回。
    理  由
一、原處分意旨略以：異議人即受處分人甲○○於民國98年4 月
    20日下午6 時39分許，駕駛車牌號碼BV-9078 號自用小客貨
    車，行經臺北市○○路與永吉路交岔路口時，因違反禁止左
    轉標誌而左轉，遭臺北市政府警察局交通警察隊員警當場攔
    停，製單舉發，嗣經交通部公路總局嘉義區監理所雲林監理
    站以該車違反道路交通管理處罰條例第48條第1 項第2 款及
    第63條第1 項第1 款規定，於98年6 月15日開具雲監裁字第
    裁72-A01YM3276號裁決書，裁處異議人罰鍰新臺幣（下同）
    600 元，並記違規點數1 點。
二、聲明異議意旨略以：異議人於當日行經臺北市○○路，欲左
    轉往永吉路，因該路口又無禁止左轉標誌、標線或號誌之設
    置，且適逢大雨視線不明，又目睹有公車、計程車於該交岔
    路口左轉，異議人是依綠燈通行而左轉，並無違規之事實，
    舉發單位未憑證據遽開立此裁罰，實難甘服，爰依法聲明異
    議，請求撤銷原處分云云。
三、按駕駛人駕駛汽車，應遵守道路交通標誌、標線、號誌之指
    示，並服從交通指揮人員之指揮。道路交通安全規則第90條
    定有明文。又按汽車駕駛人轉彎時，有不依標誌、標線、號
    誌指示之情形者，處600 元以上1,800 元以下罰鍰，並記違
    規點數1 點。道路交通管理處罰條例第48條第1 項第2 款、
    第63條第1 項第1 款亦分別載明。
四、經查：
  (一)異議人於98年4 月20日下午6 時39分許，駕駛上開自小客貨
    車，由南往北行經臺北市○○路與永吉路交岔路口時，因不
    依禁止左轉標誌之指示，逕行左轉至永吉路，經臺北市政府
    警察局交通警察隊員警當場製單舉發，有臺北市政府警察局
    98年4 月22日北市警交大字第A01YM3276 號舉發違反道路交
    通管理事件通知單、98年5 月22日北市警信交字第09834678
    000 號函及移送機關98年6 月15日雲監裁字第裁72-A01YM32
    76號裁決書各1 份附卷可稽（參本院卷第11、13頁），應堪
    認定。
  (二)異議人雖執前詞置辯，然按道路交通標誌標線號誌設置規則
    第74條第1 項明定：禁行方向標誌，設於各種車輛右轉、左
    轉或左右轉道路入口附近顯明之處，有時間、車種、車道特
    殊規定者，應在附牌內說明。經本院函詢舉發單位即臺北市
    政府警察局信義分局，經該局函覆檢送採證照片5 張，可知
    上開舉發違規路口紅綠燈號誌桿上確實設有『07：00至09：
    0 0 ；16：00至19：00禁止左轉，公車除外』之禁制標誌，
    於路口前方天橋處亦置有相同禁制標誌等情，有臺北市政府
    警察局信義分局98年7 月28日北市警信分交字第0983188210
    0 號函及檢送採證照片5 張、更正通知書1 份在卷可考（參
    本院卷第20至26頁），上開標誌均清晰可辯，並無任何路樹
    或電箱等遮蔽物，異議人僅需稍加注意，即可查知除公車外
    ，一般車輛於上午7 時至9 時、下午4 時至7 時係禁止左轉
    的。且駕駛人本有遵守道路交通標誌指示行駛之法定義務，
    在天候不佳、視線不良之情形下，駕駛人理應對週遭路況更
    加注意，行車亦更為謹慎，實無僅因天候不佳、視線不良即
    疏於注意周遭標誌，進而任意行駛之理，是異議人辯稱當時
    天候不佳、視線不明，前方有公車、計程車左轉通行乙情縱
    令屬實，亦不得因此解免其責任。從而，異議人駕車左轉時
    間係於下午6 時39分許，確於上開禁止左轉時段內，異議人
    違規行為屬實，原處分機關依道路交通管理處罰條例第48條
    第1 項第2 款及第63條第1 項第1 款規定，裁處罰鍰600 元
    ，併記違規點數1 點，並無違誤，異議人之異議無理由，應
    予駁回。
五、依道路交通管理處罰條例第87條第2 項、道路交通案件處理
    辦法第19條，裁定如主文。
中    華    民    國    98    年    9     月    11    日
                  交通法庭    法  官  高士傑
以上正本證明與原本無異。
如不服本裁定，應於裁定送達後5 日內向本院提出抗告狀（須附
繕本）。
                              書記官  李達成
中    華    民    國    98    年    9     月    11    日


司法院資訊處製作；財團法人民間司法改革基金會備份。
